ja: タックルコンポーネント付き: ビーズ; ウキ; フロート; ハードベイト; フック; ジグヘッド; ジグ; リーダー; ポッパー; シンカー; スナップスイベル; スナップ; ソフトベイト; スピナー; スプリットリング; スプリットショット; スプーン; スイベル; ウェイト; その他
cs: Komponenty vybavení v balení: Korálky; Splávky; Plováky; Tvrdé nástrahy; Háčky; Jigové hlavičky; Jigy; Návazce; Poppery; Zátěže; Obratlíky s karabinkou; Karabinky; Měkké nástrahy; Rotačky; Spojovací kroužky; Zamačkávací broky; Plandavky; Obratlíky; Závaží; Jiné
pt-BR: Componentes dos equipamentos incluídos: Miçangas; Boias; Flutuadores; Iscas rígidas; Anzóis; Jig heads; Jigs; Líderes; Poppers; Chumbadas; Giradores com snap; Snaps; Iscas soft; Spinners; Argolas; Chumbada split shot; Colheres; Giradores; Pesos; Outros
en: Tackle components included: Beads; Bobbers; Floats; Hard baits; Hooks; Jig heads; Jigs; Leaders; Poppers; Sinkers; Snap swivels; Snaps; Soft baits; Spinners; Split rings; Split shot; Spoons; Swivels; Weights; Other
nb: Inkluderte komponenter til fiske: Perler; Dupper; Flottører; Harde agn; Kroker; Jigghoder; Jigger; Fortommer; Poppere; Søkker; Hempesvivler; Sluklåser; Myke agn; Spinnere; Splittringer; Splittsøkker; Skjesluker; Svivler; Vekter; Annet
ru: Состав рыболовного снаряжения: Бусины; Бобберы; Поплавки; Твёрдые приманки; Крючки; Джиг-головки; Джиги; Поводки; Попперы; Грузила; Вертлюги с застёжкой; Застёжки; Мягкие приманки; Вращающиеся блёсны; Заводные кольца; Дробинки; Колеблющиеся блёсны; Вертлюги; Грузы; Другое
vi: Các thành phần hộp đồ câu đi kèm: Hạt cườm; Phao câu; Phao; Mồi cứng; Lưỡi câu; Đầu jig; Mồi jig; Dây thẻo; Mồi popper; Chì câu; Ma ní xoay; Khóa cài; Mồi mềm; Mồi spinner; Khoen chia; Chì kẹp; Mồi thìa; Khóa xoay; Quả dọi; Khác
th: อุปกรณ์ตกปลาที่รวมอยู่ในชุด: ลูกปัด; ทุ่นตกปลา; ทุ่นลอย; เหยื่อแข็ง; ตัวเบ็ด; หัวจิ๊ก; เหยื่อจิ๊ก; สายลีดเดอร์; ป๊อปเปอร์; ตะกั่วตกปลา; ลูกหมุนพร้อมสแนป; สแนป; เหยื่อยาง; สปินเนอร์; สปลิทริง; ตะกั่วหนีบ; สปูน; ลูกหมุน; ตะกั่วถ่วงน้ำหนัก; อื่นๆ
bg-BG: Включени компоненти за риболовни принадлежности: Мъниста; Плувки; Плувки; Твърди примамки; Куки; Джиг глави; Джигове; Поводи; Попъри; Олова; Вирбели с карабинка; Карабинки; Меки примамки; Блесни; Халки; Сачми; Блесни клатушки; Вирбели; Тежести; Друго
pt-PT: Componentes do equipamento de pesca incluídos: Contas; Boias pequenas; Boias; Iscos duros; Anzóis; Cabeçotes de jig; Jigs; Estralhos; Poppers; Chumbadas; Distorcedores com alfinete; Alfinetes; Iscos moles; Amostras rotativas; Argolas; Chumbadas fendidas; Amostras de colher; Distorcedores; Pesos; Outro
it: Componenti della pesca inclusi: Perline; Segnalatori di abboccata; Galleggianti; Esche rigide; Ami; Testine piombate; Jig; Terminali; Popper; Piombi; Girelle con moschettone; Moschettoni; Esche morbide; Spinner; Anelli spaccati; Piombi spaccati; Spoon; Girelle; Zavorre; Altro
tr: Dahil olan olta takımı bileşenleri: Boncuk; Top şamandıra; Şamandıra; Sert yem; İğne; Jig başlığı; Jig; Lider; Popper; Kurşun; Klipsli fırdöndü; Klips; Silikon yem; Döner kaşık; Halka; Kıstırma kurşun; Kaşık; Fırdöndü; Ağırlık; Diğer
zh-TW: 包含釣具組件: 擋珠; 球型浮標; 浮標; 硬餌; 魚鉤; 汲頭鉤; 鐵板路亞; 前導線; 波爬; 鉛錘; 別針轉環; 別針; 軟餌; 旋轉亮片; 路亞環; 咬鉛; 湯匙亮片; 轉環; 配重; 其他
zh-CN: 包括钓具组件: 挡珠; 浮标; 浮漂; 硬饵; 鱼钩; 铅头钩; 铁板路亚; 前导线; 波扒; 沉子; 别针转环; 别针; 软饵; 亮片; 双圈; 咬铅; 勺型假饵; 转环; 配重; 其他
sv: Komponenter som medföljer tackel: Pärlor; Rundflöten; Flöten; Hårdbeten; Krokar; Jigghuvuden; Jiggar; Tafsar; Poppers; Sänken; Lekanden med hake; Beteslås; Mjukbeten; Spinnare; Fjäderringar; Klämsänken; Skeddrag; Lekanden; Vikter; Annat
es: Componentes de aparejos de pesca incluidos: Cuentas; Boyas; Flotadores; Señuelos duros; Anzuelos; Cabezas de jig; Jigs; Bajos de línea; Poppers; Plomos; Emerillones con mosquetón; Mosquetones; Señuelos blandos; Cucharillas giratorias; Anillas abiertas; Plomos abiertos; Cucharillas ondulantes; Emerillones; Pesos; Otros
fr: Pièces de montage incluses: Perles; Bouchons; Flotteurs; Appâts durs; Hameçons; Têtes plombées; Turluttes; Bas de ligne; Poppers; Plombs; Émerillons à agrafe; Agrafes; Appâts souples; Cuillers tournantes; Anneaux brisés; Plombs fendus; Cuillers; Émerillons; Poids; Autre
da: Medfølgende fiskegrejskomponenter: Perler; Flåd; Flåd; Hårde agn; Kroge; Jighoveder; Jigs; Forfang; Poppers; Lodder; Hægtesvirvler; Hægter; Bløde agn; Spinnere; Springringe; Klembly; Blink; Svirvler; Lodder; Andet
sk-SK: Komponenty rybárskej výstroje v cene: Korálky; Plaváky (bobbers); Plaváky; Tvrdé návnady; Háčiky; Jigové hlavičky; Jigové nástrahy; Náväzce; Poppery; Závažia; Karabínky s obratlíkom; Karabínky; Mäkké nástrahy; Rotačky; Rozdvojky (krúžky); Broky (split shot); Blyskáče; Obratlíky; Závažia; Iné
ro-RO: Componente de pescuit incluse: Mărgele; Plute; Flotoare; Năluci dure; Cârlige; Capete de jig; Jiguri; Strune; Poppere; Plumbi; Vârtejuri cu agrafă; Agrafe; Năluci moi; Rotative; Inele despicate; Plumbi despicați; Lingurițe; Vârtejuri; Greutăți; Altele
de: Im Angelset enthaltene Artikel: Perlen; Schwimmer; Posen; Hardbaits; Haken; Jigköpfe; Jigs; Vorfächer; Popper; Grundbleie; Karabinerwirbel; Karabiner; Softbaits; Spinner; Sprengringe; Spaltblei; Blinker; Wirbel; Gewichte; Sonstige
hr-HR: Uključene komponente ribolovnog pribora: Perlice; Plovci; Plovci; Tvrdi mamci; Udice; Jig glave; Jig mamci; Predvezi; Površinski mamci (popperi); Olova; Vrtilice s kopčom; Kopče; Meki mamci; Leptir mamci (spinneri); Raskidni prstenovi; Olova za stiskanje (split shot); Žlice; Vrtilice; Utezi; Ostalo
hu: Horgász végszerelék tartozékai: Gyöngyök; Kapásjelzők; Úszók; Kemény műcsalik; Horgok; Jigfejek; Jigek; Előkék; Popperek; Süllyesztők; Karabineres forgók; Karabinerek; Lágy műcsalik; Körforgó villantók; Kulcskarikák; Sörétólmok; Támolygó villantók; Forgók; Súlyok; Egyéb
fi: Vieheen mukana tulevat osat: Helmet; Pallokohot; Kohot; Kovat uistimet; Koukut; Jigipäät; Jigit; Perukkeet; Popperit; Painot; Lukkoleikarit; Lukot; Pehmeät uistimet; Lippauistimet; Uistinrenkaat; Halkipainot; Lusikkauistimet; Leikarit; Painot; Muu
lt-LT: Į komplektą įeinantys žvejybos reikmenys: Karoliukai; Apvalios plūdės / plūdės; Plūdės; Kietieji masalai; Kabliukai; Galvakabliai; Guminukai / „Jig“ tipo masalai; Pavadėliai; „Popper“ tipo masalai; Gramzdikliai; Suktukai su segtukais; Segtukai; Minkštieji masalai; Sukriukės; Jungiamieji žiedeliai; Užspaudžiami svareliai; Vartiklės; Suktukai; Svareliai; Kita
el: Περιλαμβάνονται στοιχεία εξοπλισμού: Χάντρες; Φελλοί; Πλωτήρες; Σκληρά δολώματα; Αγκίστρια; Μολυβοκεφαλές; Πλάνοι; Παράμαλλα; Popper; Βαρίδια; Στριφτάρια με παραμάνα; Παραμάνες; Μαλακά δολώματα; Πεταλούδες; Ανοιγόμενοι κρίκοι; Σχιστά βαρίδια; Κουταλάκια; Στριφτάρια; Βάρη; Άλλο
ko: 낚시 채비 구성품 포함: 구슬; 찌; 플로트; 하드 베이트; 낚싯바늘; 지그 헤드; 지그; 목줄; 포퍼; 싱커; 스냅 도래; 스냅; 소프트 베이트; 스피너; 스플릿 링; 스플릿 샷; 스푼; 도래; 무게추; 기타
nl: Inbegrepen hengelsportonderdelen: Kralen; Dobbers; Drijvers; Hard kunstaas; Haken; Jigkoppen; Jigs; Onderlijnen; Poppers; Zinklood; Speldwartels; Spelden; Zacht kunstaas; Spinners; Splitringen; Knijplood; Lepels; Wartels; Gewichten; Overig
pl: Dołączone elementy sprzętu wędkarskiego: Koraliki; Spławiki kuliste; Spławiki; Przynęty twarde; Haczyki; Główki jigowe; Jigi; Przypony; Poppery; Ciężarki; Krętliki z agrafką; Agrafki; Przynęty miękkie; Błystki obrotowe; Kółka łącznikowe; Śruciny; Błystki wahadłowe; Krętliki; Obciążniki; Inne
sl-SI: Vključene komponente ribiške opreme: Perle; Plovci (bobber); Plovci; Trde vabe; Trnki; Jig glave; Jigi; Predvezi; Poperji; Uteži/svinci; Vrtljivke s sponko; Sponke; Mehke vabe; Vrtljivke (vabe); Razcepni obročki; Razcepni svinci (split shot); Žlice; Vrtljivke; Uteži; Drugo